# 非同一控制下企业合并，购买日子公司负债公允价值低于账面价值

提问人：ephemera 时间：2021-03-12 15:49:12
陈版主、各位专家：
不好意思，打扰各位，想请假一个问题：
假定 2021 年 1 月 1 日，P公司与S公司形成非同一控制下的企业合并。在购买日 1 月 1 日，S公司的资产、负债的账面价值除一项长期债券外均相等。
该项账长期债券在购买日的账面价值是550,000万元，公允价值为510,000万元。（债券到期日还有 8 年）
在购买日及之后，P公司先将个别报表上的长期股权投资以权益法进行调整，然后编制合并报表。
在此，想请教大家：
做权益法调整时，假定 2021 年S公司基于账面价值实现的净利润为90,000万元，按公允价值调整时，应该是
90,000+（550,000-510,000)/8，还是90,000-（550,000-510,000)/8？
对于资产的FV和BV差异比较好理解，对于负债这部分我没有理解。请教各位老师，非常感谢！

回答人：chenyiwei
被收购方负债的公允价值小于账面价值，在不考虑其他因素影响的前提下，说明购买日取得可辨认净资产公允价值更多，相应减少合并商誉或者增加负商誉。
另一方面，负债的公允价值小于原账面价值，表明后续期间按实际利率法确认的利息支出将较此前增加（实际利率高于原票面利率），也说明需在合并报表层面后续确认更多的利息费用。